【裁判字號】    91,簡上更,3
【裁判日期】    920327
【裁判案由】    竊盜
【裁判全文】
臺灣臺北地方法院刑事判決                          九十一年度簡上更字第三號
    上  訴  人  臺灣臺北地方法院檢察署檢察官
    被      告  乙○
右列上訴人因被告竊盜案件，不服本院中華民國九十年七月九日九十年度簡字第二二
七六號第一審判決（聲請簡易判決處刑案號：臺灣臺北地方法院檢察署九十年度偵字
第一０七九八號），提起上訴，及移請本院併案審理（臺灣臺北地方法院檢察署九十
一年度偵字第六四一二號、第六四一四號、九十二年度偵字第二三三九號），本院管
轄第二審之合議庭判決如左：
    主  文
原判決撤銷。
乙○連續竊盜，處有期徒刑參月，如易科罰金，以參佰元折算壹日。
    事  實
一、乙○罹患有重鬱症合併精神病性症狀及疑抗憂鬱劑與鎮靜劑中毒，對於外界事務
    知覺理會及判斷能力，均較普通人明顯減弱，為精神耗弱之人；其基於意圖為自
    己不法所有之概括犯意，連續於九十年四月三十日十九時許，在台北市○○○路
    十二號新光三越百貨公司地下一樓逛街，趁店員不注意之際，連續四次在上開百
    貨公司內竊取如附表編號一至四號所示之財物，得手後旋即搭乘計程車逃逸；其
    復食髓知味，於同日二十時某分許，前往位於台北市○○○路○段四十五後之Ｓ
    ＯＧＯ百貨公司閒逛時，連續以上開同一方式，徒手竊取如附表編號五、六號之
    財物，嗣經ＳＯＧＯ百貨公司警備課職員龐厚中發現而報警查獲，並當場扣得上
    開所竊得之衣物；乙○又承前意圖為自己不法所有之概括犯意，於九十年七月十
    一日十九時十分許，在台北市○○○路○段二一八號ＡＴＴ百貨公司地下一樓內
    ，徒手竊取如附表編號七所示之財物，得手後將之放入手提袋內正欲逃逸之際，
    嗣為該百貨公司專櫃人員丙○○發覺，而報警查獲，並當場扣得上開背心；旋又
    於九十年八月二十三日十七時十五十分許，在台北市○○○路十二號新光三越百
    貨公司地下一樓，趁店員不注意之際，在上開地點竊取如附表編號八所示之衣物
    ，適經該公司安全警衛人員黃建祥發覺，而查獲上情。
二、案經臺北市政府警察局中山分局及大安分局報請臺灣臺北地方法院檢察署檢察官
    偵查聲請簡易判決處刑，及報請臺灣臺北地方法院檢察署檢察官偵查移請本院併
    辦審理。
    理  由
一、右開事實，業據被告乙○於警訊、偵查及本院審理時坦承不諱，核與被害人劉英
    香、郭玉珊、徐淑華、郭琇絨、蔡靜嫻、羅婉心、丙○○、甲○○於警訊時指訴
    之失竊情節相符，並經證人黃建祥於警訊時證述屬實，且有贓物認領保管收據八
    份附卷可資佐證證，足徵被告之自白與事實相符，應堪採信，本件事證已臻明確
    ，被告上開竊盜犯行均堪認定，應予依法論科。
二、核被告葛雷所為，均係犯刑法第三百二十條第一項之竊盜罪，被告先後八次竊盜
    犯行，其時間緊接，手段相同，所觸犯又屬構成要件相同之罪名，顯係出於初始
    同一犯罪計畫下之概括犯意反覆為之，應依連續犯之規定，論以一較重之竊盜罪
    ，並依法加重其刑。檢察官雖僅就附表編號一至編號五所示之竊盜犯行聲請以簡
    易判決處刑，然檢察官就犯罪事實一部起訴者，其效力及於全部，本院認附表編
    號六至八所示之竊盜犯行部分，與前揭論罪科刑之竊盜犯行，有連續犯之裁判上
    一罪關係，本院自得併與審就。
三、本院原審以被告竊盜犯行之事證明確，予以論罪科刑，認事用法固非無見。惟查
    ，被告所犯上開之竊盜犯行，有如前所述先後八次竊盜之連續犯情形，原審未及
    審酌於此，僅就檢察官聲請簡易處刑部分及附表編號六部分逕以簡易判決處刑，
    尚有未洽。上訴意旨以原審對於裁判上一罪之連續竊盜犯行未及審酌審判，請求
    撤銷原判決，核有理由，應由本院依法撤銷改判。又被告自八十七年起，即因憂
    鬱症狀再度復發，且合併有精神病性症狀，並因服用抗憂鬱精神劑與鎮靜劑導致
    出現亢奮、不安等現象，臨床診斷為重鬱症合併精神病性症狀及疑抗憂鬱劑與鎮
    靜劑中毒，認被告於犯案當時之精神症狀，已達於精神耗弱之程度；有財團法人
    國泰綜合醫院九十一年十一月五日（九一）管歷字第一一八六號函附之精神鑑定
    報告書一份附卷可證；綜合被告犯罪之方式、情況，竊取之財物，開庭之應答及
    上開鑑定報告，本院認被告應達於精神耗弱之程度，應依刑法第十九條第二項之
    規定，減輕其刑，並依法先加後減之。爰審酌被告前已有竊盜前科，經檢察官為
    職權不起訴處分後，仍不知謹慎自持之素行（參見卷附台灣台北地方法院檢察署
    刑案查註紀錄表）、犯罪之次數、所竊取財物之價值、並審酌其犯罪之目的、手
    段、生活情狀、智識程度、所生對被害人財產權侵害之程度等一切情狀，爰量處
    如主文所示之刑，並諭知易科罰金之折算標準，以示懲儆。
據上論斷，應依刑事訴訟法第四百五十五條之一第三項、第三百六十九條第一項前段
、第三百六十四條、第二百九十九條第一項前段，刑法第五十六條、第三百二十條第
一項、第十九條第二項、第四十一條第一項前段，罰金罰鍰提高標準條例第一條前段
、第二條，判決如主文。
本案經檢察官葉惠燕到庭執行職務。
中     華     民     國 九十二      年      三      月    二十七   日
                                      臺灣臺北地方法院刑事第九庭
                                          審判長法  官  盧  彥  如
                                                法  官  沈  君  玲
                                                法  官  吳  佳  薇
右正本證明與原本無異。
不得上訴。
                                                書記官  許  博  為
中      華      民      國    九十二    年     三     月    二十七    日
附表：
編號   地    點          持有人      竊取之物品           市價（新台幣）
一    獨身貴族專櫃       劉英香      橘色Ｔ恤一件         六百九十元
二    Ｈ2Ｏ專櫃          郭玉珊      粉紅色Ｔ恤一件       七百八十元
三    貝蒂思專櫃         徐淑華      橘色線衫一件         一千七百八十元
四    伯布森服飾專櫃     郭琇絨      短袖Ｔ恤一件         四百九十元
五    Ｔ—ＰＡＲＴＳ專櫃 蔡靜嫻      紅色短袖毛線杉一件   一千四百八十元
六    獨身貴族物專櫃     羅婉心      藍色及黃色Ｔ恤各一件 一千二百八十元
七    ＡＲＫ專櫃         丙○○      紗製背心八件         二千四百元
八    貝蒂思等專櫃       甲○○      女裝七件             不詳
附錄本案論罪科刑法條全文：
刑法第三百二十條
意圖為自己或第三人不法之所有，而竊取他人之動產者，為竊盜罪，處五年以下有期
徒刑、拘役或五百元以下罰金。
意圖為自己或第三人不法之利益，而竊佔他人之不動產者，依前項之規定處斷。前二
項之未遂犯罰之。


司法院資訊處製作；財團法人民間司法改革基金會備份。
